【裁判字號】    97,易,3542
【裁判日期】    980227
【裁判案由】    竊盜
【裁判全文】
臺灣板橋地方法院刑事判決              97年度易字第3542號
公  訴  人  臺灣板橋地方法院檢察署檢察官
被      告  乙○○
上列被告因竊盜案件，經檢察官提起公訴（97年度偵字第29018
號），被告於準備程序中就被訴事實為有罪之陳述，本院合議庭
裁定由受命法官獨任行簡式審判程序，並判決如下：
    主  文
乙○○踰越牆垣、攜帶兇器竊盜，處有期徒刑陸月，如易科罰金
，以新臺幣壹仟元折算壹日。扣案鐵撬壹把沒收之。
    事  實
一、乙○○於民國97年10月6 日12時許，步經臺北縣樹林市○○
    街16之1 號工廠時，見該工廠圍牆內之廠區無人看守，認為
    有機可趁，乃意圖為自己不法之所有，攜帶客觀上可能對他
    人生命、身體構成危險、可作凶器使用之L 型鐵撬1 把，踰
    越該工廠之圍牆後進入廠區（無故侵入住宅部分未據告訴）
    ，先以上開鐵撬將該工廠鋁門窗之鋁條撬開拔下，竊得鋁條
    3 條（價值約新臺幣1 千元），再徒手竊取置放於該工廠地
    上之鐵櫃1 個（價值約新臺幣1 千元）。得手後正欲離去之
    際，即為該工廠負責人甲○○所發覺並報警處理，員警據報
    於同日12時50分許趕抵現場，當場扣得前揭鐵撬1 把，因而
    查悉上情。
二、案經臺北縣政府警察局樹林分局報請臺灣板橋地方法院檢察
    署檢察官偵查起訴。
    理  由
一、上開犯罪事實，業據被告於警詢、偵訊及本院審理時坦承不
    諱，核與告訴人甲○○於警詢時之陳述大致相符，並有保管
    領據1 張及現場照片6 張在卷可查，及前揭L 型鐵撬1 把扣
    案可資參照，堪認被告前揭自白屬實。本案事證明確，被告
    犯行堪以認定。
二、查前揭遭竊工廠之圍牆比被告身高（164 公分）高出1 個頭
    乙節，業據被告於本院審理時供述明確，故其翻閱圍牆之行
    為，核屬刑法上之「踰越牆垣」行為無訛。又扣案L 型鐵撬
    較長部分長度約66公分、尖端為一字扁平型，較短部分長度
    約10公分，尖端為叉狀，圓徑約2 公分，其材質屬鐵質，質
    地堅硬，有相當重量，上開尖端雖非甚為鋒利，但尖端處相
    對扁平，如以開尖端處劃過人體，可能造成破皮傷害，如用
    以敲擊人體，可能造成淤挫傷，性質上應屬凶器等情，業經
    本院實地拍照勘驗並製作勘驗筆錄，有本院勘驗筆錄及照片
    附卷可稽。是核被告所為，係犯刑法第321 條第1 項第2 、
    3 款之踰越牆垣、攜帶凶器竊盜罪。爰審酌被告之素行紀錄
    尚可，犯罪之動機及目的單純，攜帶凶器犯竊盜罪之手段危
    險性較高、竊得財物之價值多寡，及犯後坦承犯行且態度良
    好等一切情狀，處如主文所示之刑，並諭知如易科罰金之折
    算標準。末關於扣案鐵撬1 把之所有權歸屬，被告於偵訊時
    雖稱該鐵撬為伊所有（偵字卷第29頁），惟於本院審理時先
    稱：該鐵撬是伊向住處鄰居借來的，伊都叫該鄰居「老闆」
    云云（本院卷第28至29頁），又稱其於警詢及偵訊時所言均
    為屬實（本院卷第30頁），前後所述反覆不一，茲以被告前
    揭偵訊係於案發同日晚間所為，距離案發當時時間較近，其
    當時之記憶應較其後於本院審理時陳述時更為清晰、明確，
    且較無權衡利害得失以致於避重就輕之情事，而與事實較為
    貼近。況且，被告於本院審理時雖稱該鐵撬係向鄰居「老闆
    」借來，但倘其所言屬實，則其與該出借之鄰居「老闆」當
    具相當之交情，否則豈願隨便出借，然經詢問被告該「老闆
    」之年籍資料等細節時，被告卻均無法答出，故其陳稱係向
    「老闆」所借云云是否屬實，容亦有疑，當以其於偵訊時所
    言為準。本案扣案鐵撬1 把既為被告所有，且實際上亦為被
    告使用以實施本案竊盜犯行，爰依刑法第38條第1 項第2 款
    沒收之。
三、按除被告所犯為死刑、無期徒刑、最輕本刑為3 年以上有期
    徒刑之罪或高等法院管轄第一審案件者外，於前條第1 項程
    序進行中，被告先就被訴事實為有罪之陳述時，審判長得告
    知被告簡式審判程序之旨，並聽取當事人、代理人、辯護人
    及輔佐人之意見後，裁定進行簡式審判程序，刑事訴訟法第
    273 條之1 第1 項定有明文。本案被告被訴刑法第321條第1
    項第2 、3 款之踰越牆垣、攜帶凶器竊盜罪之法定本刑為「
    6 月以上、5 年以下有期徒刑」，並非最輕本刑3 年以上之
    罪，且被告於本院準備程序期日就被訴事實為有罪之陳述後
    ，經告知被告簡式審判程序之旨，並聽取被告及檢察官之意
    見後，本院合議庭認宜改用簡式審判程序，乃裁定由受命法
    官獨任行簡式審判程序審理之，附此說明。
據上論斷，應依刑事訴訟法第273 條之1 第1 項、第299 條第1
項前段，刑法第321 條第1 項第2 、3 款、第41條第1 項前段、
第38條第1 項第2 款，判決如主文。
本案經檢察官顏妃琇到庭執行職務。
中    華    民    國    98    年    2     月    27    日
                  刑事第六庭  法  官  楊明佳
以上正本證明與原本無異
如不服本判決應於收受送達後10日向本院提出上訴書狀，並應敘
述具體理由；其未敘述上訴理由者，應於上訴期間屆滿後20日內
向本院補提理由書（均須按他造當事人之人數附繕本）「切勿逕
送上級法院」。
                              書記官  林金良
中    華    民    國    98    年    2     月    27    日
附錄本案論罪科刑法條全文：
刑法第321條
犯竊盜罪而有左列情形之一者，處6 月以上、5 年以下有期徒刑
：
一、於夜間侵入住宅或有人居住之建築物、船艦或隱匿其內而犯
    之者。
二、毀越門扇、牆垣或其他安全設備而犯之者。
三、攜帶兇器而犯之者。
四、結夥三人以上而犯之者。
五、乘火災、水災或其他災害之際而犯之者。
六、在車站或埠頭而犯之者。
前項之未遂犯罰之。


司法院資訊處製作；財團法人民間司法改革基金會備份。
